臺灣高雄地方法院民事裁定
109年度消債更字第92號
聲  請  人  曾青年  
0000000000000000

0000000000000000

上列當事人因消費者債務清理事件聲請更生，本院裁定如下：
    主  文
聲請人曾青年自中華民國一○九年九月一日下午四時起開始更生
程序。
命司法事務官進行本件更生程序。
    理  由
一、聲請意旨略以：伊有不能清償債務情事，前依消債條例規定
    ，向本院聲請調解債務清償方案，惟調解不成立。伊又未經
    法院裁定開始清算程序或宣告破產，爰聲請更生等語。　　
二、按債務人不能清償債務或有不能清償之虞者，得依本條例所
    定更生或清算程序，清理其債務；債務人無擔保或無優先權
    之本金及利息債務總額未逾新臺幣（下同）12,000,000元者
    ，於法院裁定開始清算程序或宣告破產前，得向法院聲請更
    生；法院開始更生程序之裁定，應載明其年、月、日、時，
    並即時發生效力；法院開始更生或清算程序後，得命司法事
    務官進行更生或清算程序，必要時得選任律師、會計師或其
    他適當之自然人或法人1人為監督人或管理人，消費者債務
    清理條例（下稱消債條例）第3條、第16條第1項、第42條第
    1項、第45條第1項分別定有明文。
三、經查：
  ㈠聲請人前向星展銀行聲請前置協商，於民國109年1月10日協
    商不成立，嗣於109年3月18日具狀向本院聲請更生等情，有
    前置協商不成立通知書（卷第36頁）、星展銀行陳報狀（卷
    第140至161頁）附卷可稽，堪信為真實。
  ㈡聲請人於106年度至108年度申報所得各為403,475元、444,24
    8元、472,792元，平均每月所得為33,623元、37,021元、39
    ,399元（本裁定計算方式均採元以下4捨5入），名下有2009
    年出廠車輛2部；又聲請人自105年12月1日起於郵台工程顧
    問股份有限公司擔任技術員，107年實領薪資（含年終獎金
    ）共計484,786元，108年1月至109年3月平均每月收入（含
    年終獎金）約43,010元【計算式：（36,965＋36,252＋36,965
    ＋38,015＋38,249＋38,249＋37,734＋40,016＋38,016＋38,482＋38
    ,390＋39,052＋41,838＋39,880＋38,114）÷15＋（43,200＋67,10
    0）÷24＝43,010】，現未領取任何補助等情，有財政部高雄
    國稅局106年至107年綜合所得稅各類所得資料清單及財產歸
    屬資料清單（卷第14至16頁）、108年稅務電子閘門財產所
    得調件明細表（卷第163頁）、財產及收入狀況說明書（卷
    第5至6頁）、債權人清冊（卷第7至8頁）、戶籍謄本（卷第
    10頁）、勞工保險被保險人投保資料表（卷第23頁）、個人
    商業保險查詢結果表（卷第94頁）、財團法人金融聯合徵信
    中心前置協商專用債權人清冊（卷第17至19頁）、信用報告
    （卷第20至22頁）、屏東縣政府函（卷第77至78頁）、高雄
    市政府都市發展局函（卷第75頁）、存簿（卷第24至35頁、
    第100至109頁、第115至123頁）、在職證明書（卷第83頁）
    、郵台工程顧問股份有限公司傳真（卷第73頁）、薪資表（
    卷第84至92頁）等附卷可證。依聲請人上述工作、收入及財
    產情況，堪認以其108年1月至109年3月平均每月收入43,010
    元核算其償債能力，較為妥適。
  ㈢關於聲請人必要生活費用部分，聲請人主張雖每月支出18,09
    7元（包含每月房屋租金6,000元）乙情，並提出租賃契約書
    （卷第38至42頁、第95至97頁）、房租收付款明細欄（卷第
    98頁）為憑。惟按債務人必要生活費用，以最近1年衛生福
    利部或直轄市政府所公告當地區每人每月最低生活費1.2倍
    定之，消債條例第64條之2第1項定有明文。本院參酌衛福部
    社會司所公告109年度高雄市最低生活費為13,099元，又該
    最低生活費用之標準，係照當地最近1年平均每人可支配所
    得中位數60％訂定，依其基準之家庭收支調查報告調查表格
    式所示有關經常性支出之調查項目，包括利息支出、食品、
    衣著、房租及水費、電費、醫療保健、交通、娛樂、教育等
    ，已涵蓋聲請人所陳報之支出項目。是本院認聲請人必要生
    活費用以最低生活費之1.2倍即15,719元計算已足，逾此範
    圍難認必要。
  ㈣關於聲請人扶養支出部分，聲請人稱須負擔未成年子女曾○豪
    、曾○呈、母親李美春之扶養費，每月各5,000元、5,000元
    、6,000元。經查：
  ⒈子女曾○豪係100年2月生，曾○呈係103年1月生，於106年度至
    108年度均無申報所得，名下亦無財產，聲請人於離婚時約
    定每月給付子女扶養費10,000元，子女現與泰國籍前配偶定
    居於泰國，未領取任何補助等情，此有戶籍謄本（卷第12至
    13頁）、稅務電子閘門財產所得調件明細表（卷第133至138
    ）、社會補助查詢表（卷第67至72頁）、入出境紀錄（卷第
    164至165頁）、離婚協議（卷第37頁）附卷可參。聲請人所
    育之子女既均未成年，名下復無財產，堪認有受扶養之權利
    。至所需扶養程度，按受扶養者之必要生活費用，準用第一
    項規定計算基準數額，並依債務人依法應負擔扶養義務之比
    例認定之，消債條例第64條之2第2項亦有明定。準此，以10
    9年度高雄市每人每月之最低生活費13,099元之1.2倍15,719
    元，由聲請人與前配偶共同負擔，聲請人應負擔15,719元（
    計算式：15,719×2÷2＝15,719）。聲請人主張每月支出子女
    扶養費10,000元（計算式：5,000×2＝10,000），尚為可採。
  ⒉其次，母親李美春係46年生，於106年度至108年度申報所得
    各為153,333元、335,728元、342,274元（性質為薪資所得
    ），平均每月所得為12,778元、27,977元、28,523元，名下
    無財產，因108年12月31日非自願離職而無業，自109年1月
    起每月領取失業給付18,330元，未領取其他補助等情，此有
    戶籍謄本（卷第11頁）、稅務電子閘門財產所得調件明細表
    （卷第129至第132頁）、臺南市政府都市發展局函（卷第74
    頁）、勞動部勞工保險局函（卷第76頁）、臺南市政府社會
    局函（卷第79頁）、勞動部勞動力發展署雲嘉南分署函（卷
    第139頁）、勞工保險被保險人投保資料表（卷第128頁）附
    卷可憑。則以李美春上述財產、收入狀況，尚足以維持生活
    ，而無請求聲請人扶養之權利，聲請人支出李美春扶養費即
    非必要。日後於執行更生階段如有出現其他事證，仍可依其
    情形調整其扶養費必要及數額之認定，附此敘明。
  ㈤承上，聲請人目前每月收入約43,010元，扣除個人必要支出1
    5,719元、子女扶養費10,000元後，剩餘17,291元。聲請人
    目前負債總額為1,307,948元（卷第7至8頁債權人清冊），
    以每月所餘逐年清償，至少須約6年（計算式：1,307,948÷1
    7,291÷12≒6）始能清償完畢，應認其已不能清償債務。此外
    ，聲請人無擔保或無優先權之債務總額未逾12,000,000元，
    且無消債條例第6條第3項、第8條或第46條各款所定駁回更
    生聲請之事由存在。則聲請人聲請更生為有理由，應予准許
    ，爰命司法事務官進行本件更生程序。
四、依消債條例第11條第1 項、第45條第1 項、第16條第1 項，
    裁定如主文。
中　　華　　民　　國　 109　　年　　9 　　月　　1 　　日
              　　民事庭　　法　官　賴寶合
以上正本係照原本作成。
本裁定不得抗告。
中　　華　　民　　國　 109　　年　　9 　　月　　1 　　日
  　                        書記官　胡美儀